【裁判字號】    91,訴,1286
【裁判日期】    921231
【裁判案由】    強盜等
【裁判全文】
臺灣板橋地方法院刑事判決                        九十一年度訴字第一二八六號
    公  訴  人  臺灣板橋地方法院檢察署檢察官
    被      告  卯○○
    被      告  辰○○
    指定辯護人  本院公設辯護人巳○○
    被      告  亥○○
    選任辯護人  張金盛律師
右列被告因強盜等案件，經檢察官提起公訴（九十一年度偵緝字第一六六號、第一六
七號、九十一年度偵字第三三八六號、第三九二一號），本院判決如左：
    主  文
辰○○共同收受贓物，累犯，處有期徒刑陸月，如易科罰金，以參佰元折算壹日。
卯○○共同連續意圖為自己不法之所有，以恐嚇使人將本人之物交付，處有期徒刑伍
年貳月。遠傳電信股份有限公司行動電話暨網際網路服務申請書公司使用聯、代理商
使用聯、銷售店點使用聯上偽造之「戌○○」署押陸枚，遠傳電信股份有限公司行動
電話暨網際網路服務申請書書客戶留存聯，均沒收。
亥○○共同連續意圖為自己不法之所有，以恐嚇使人將本人之物交付，處有期徒刑肆
年。
辰○○、卯○○其餘被訴部分無罪。
    事  實
一、辰○○前曾因偽造有價證券及偽造文書案件，分別經臺灣高等法院臺中分院於民
    國八十一年五月九日判處有期徒刑五月及一年確定，應執行有期徒刑五年十月，
    於民國八十三年十一月十一日假釋出獄，嗣因偽造文書案，經撤銷假釋，於八十
    五年七月二日入監執行殘刑二年十一月十九日；復因竊盜案件，於八十六年八月
    八日經本院以八十六年易字第一三四五號判決應執行有期徒刑一年確定，經合併
    定執行刑，並於八十七年十一月三日假釋出獄，指揮書縮刑期滿執畢日期為八十
    九年四月十九日，詎仍不知悔改，與其親弟卯○○（卯○○收受贓物部分業經本
    院另以九十一年度易字第二六一號判決在案），基於收受贓物之犯意聯絡，明知
    年籍不詳、自稱黃文浩之成年男子所交付車號ＤＸ─六二○五號自用小貨車，係
    來路不明之贓物（係宇懋企業有限公司所有，於九十年八月二十二日上午七時許
    ，在臺北縣蘆洲市○○路一七八號前失竊），仍於九十年八月二十六日，在臺北
    縣五股鄉○○路○段、新五路口某加油站附近共同收受，並留供使用。嗣於九十
    年八月二十八日凌晨，卯○○駕駛前開小貨車搭載辰○○，行經臺北縣新莊市○○路及雙鳳路口，為警攔檢時逃逸，經追逐至臺北縣五股鄉○○路九十九號前，
    始為警查獲。
二、卯○○自行謀畫竊車並恐嚇車主，藉以要求車主交付贖款換回失車，基於意圖為
    自己不法所有，以恐嚇使人將本人之物交付之概括犯意，因於路旁偶見被害人壬○○等人將汽車暫停於附表一編號一、二、四、六、七、八、十、十二、十三所
    列之時間、地點之路邊而下車之際，即起意竊取，乘機將引擎發動而竊得車輛含
    車上物品（被害人、被竊車輛、物品等詳如附表），得手後駛往林口、五股、三
    重、蘆洲、桃園等地之隱密處藏置，物品則帶回位於林口鄉○○街十七巷三弄六
    之二號其與友人亥○○共同居住之處所。又為方便聯絡車主以進行恐嚇取財，同
    時避免警方查緝等目的，於竊得戌○○所有車輛後，於九十一年二月二日，持同
    時竊得、置於失竊車輛上之戌○○之身分證件，至代辦遠傳電信股份有限公司（
    下稱遠傳公司）行動電話之永鉅事務機器有限公司，於遠傳公司行動電話暨網際
    網路服務申請書（下稱「行動電話服務申請書」）客戶簽章欄位內，接續偽造戌
    ○○簽名二枚（每份「行動電話服務申請書」為一式四聯，以複寫製作，其公司
    使用聯、代理商使用聯、銷售店點使用聯、客戶留存聯均有偽造之署押各二枚，
    每申辦一組門號合計偽造署押八枚），連同前揭證件持交門市人員而行使之，均
    足生損害於受理申請之遠傳公司及戌○○，並致受理之電信公司門市人員誤為係
    戌○○本人提出申請而陷於錯誤，將存有0000000000號行動電話門號
    通訊協定及基本資料之ＳＩＭ卡交予卯○○，卯○○並撥打使用，向遠傳公司詐
    得通信聯絡之財產上不法利益。卯○○復承前概括犯意，並與亥○○基於意圖為
    自己不法所有，以恐嚇使人將本人之物交付之概括犯意聯絡，共同謀畫竊車並恐
    嚇車主，藉以要求車主交付贖款換回失車，即於與亥○○共同騎乘亥○○所有之
    ＢＢＧ─五０一號機車外出時，因偶然行經附表一編號三、五、九、十一所示之
    地點，恰見附表所示之被害人己○○等人將汽車暫停於路旁未熄火，即起意由卯
    ○○下手行竊該自用小客車及車上物品（被害人、被竊車輛、物品等詳如附表）
    ，得手後由卯○○將竊得車輛開往林口、五股、三重、蘆洲、桃園等地之隱密處
    藏置，物品則帶回位於林口鄉○○街十七巷三弄六之二號二人共同居住之處所。
    卯○○於竊得於附表一編號一、二、四、六、七、八、十、十二、十三所示之車
    輛後，即以自己電話、以壬○○名義購買之易付卡電話聯絡失主；另卯○○與亥
    ○○共同竊得附表一編號三、五、九、十一所示之車輛後，即共同以自己電話、
    以壬○○名義購買之易付卡門號、或基於盜用他人行動通信設備之概括犯意聯絡
    ，連續盜用吳汶章遺留於車上同時遭竊之0000000000號門號之行動通
    信設備，令附表所示之人將贖金分別匯入附表所示之卯○○預先購買之使用之「
    乙○○」、「吳青松」郵局帳戶內以贖回車輛，並以「如不遵期匯款，即將車輛
    解體」、「車內有放炸彈」、「我什麼事情都做得出來」等加害財產、生命、身
    體之惡害通知，致壬○○等人心生畏懼，除附表一編號一、五、六、十一、十三
    部分因壬○○等人未交付贖金而未遂外，其餘丙○○等八人均依指示交付贖款。
    嗣於九十一年二月四日，為警依法搜索卯○○位於林口鄉○○街十七巷三弄六之
    二號住處，並扣得如附表二所示之物，始偵知上情。
三、本案分別經被害人壬○○、己○○、酉○○、丑○○、未○○、寅○○、子○○
    、癸○○訴由臺北縣政府警察局蘆洲分局、被害人甲○○訴由臺北縣政府警察局
    三重分局、被害人黃恆斌訴由臺北縣政府警察局保安隊及臺北縣政府警察局新莊
    分局報告臺灣板橋地方法院檢察署檢察官偵查起訴。
    理  由
壹、有罪部分：
一、訊據被告辰○○就右揭收受贓物之犯罪事實坦承不諱，核與同案共犯卯○○、證
    人即被害人黃恆斌指述明確，並有贓物認領保管單一紙在卷可稽，足認被告辰○○前揭自白與事實相符，堪予採信；被告卯○○先於警詢中就附表一編號二、三
    、四、五、七、九、十一、十三部分竊車後並向車主以恐嚇方式要求付款贖回失
    車，即俗稱「擄車勒贖」之犯行坦承不諱，嗣後翻異前詞，僅自承有附表一編號
    七、九、十一、十二、十三號所示時間、地點之竊車犯行，惟辯稱並未有「擄車
    勒贖」之犯行，警詢中所自承之犯罪情節係因警員刑求所致云云；被告亥○○則
    先於警訊及檢察官初訊時，就附表一編號三、五、九部分擄車勒贖犯行坦承不諱
    ，嗣則翻異前詞，僅自承有於附表一編號三、五、十一所示之時間載送被告卯○○至附表一編號三、五、十一所示之處所，隨即離去，就被告卯○○所為均不知
    情，警訊時之自白係因受刑求所致云云。惟查：
  (1)本院訊問時，被告卯○○辯稱：「當時是警察持搜索票到我家要求我交出手機，
    從我家找出那些手機，之後警察就說那是牽涉到擄車勒贖的手機，問我有沒有犯
    案，我說沒有，警察就刑求我，但是我並沒有外傷」，「警察用厚厚的書本墊著
    用手肘打我的背，另外還用腳踹我的大腿後側，我當時有戴著安全帽，警察還有
    打我的安全帽，都沒有成傷」。「但是我還是被打的受不了，警察就要我和亥○○說好，看是誰做的就承認，我們被打的受不了，亥○○就告訴我哪幾臺車由他
    承擔，哪幾臺由我承擔，我們是有分開訊問，警察讓我們講的時候，發現有不合
    致的地方，就大聲罵我們，讓我們兩人去談，最後才決定哪幾臺是由我承擔，哪
    幾臺由亥○○承擔」，「（沒有成傷，為何要說不實的說詞？）因為我被打的受
    不了，所以我才配合警察」。「（被告亥○○、辰○○及被害人沒有講到的事情
    ，你如何講的出來？）都是亥○○告訴我的，要我那樣說，我才那樣講的。也沒
    有辰○○告訴我的，全部都是亥○○告訴我的，案發情形我全部不知道，我全部
    都是依照亥○○告訴我的製作警訊筆錄，我所言都是實在的」（九十一年九月十
    三日訊問筆錄），嗣則僅稱警詢時所承認之情節均係被告亥○○告知云云（九十
    二年十二月二十三日審判筆錄），被告亥○○則辯稱：「我在警訊筆錄時所言是
    實在的，但是在警訊時，警察有問到是誰的打恐嚇電話，當時我們三人都說沒有
    ，後來因為警察打我，所以我才說恐嚇電話是我打的」，「（警員）是用捲筒塑
    膠袋軸心打我的後頸，是塑膠材質的，但是並沒有成傷，地檢署檢察官也有勘驗
    過我的身體，也說我沒有成傷」，「他們已經將卯○○、辰○○的筆錄做好，才
    來做我的筆錄，警方就問我那些序號及號碼是打到哪裡，警方會提示並導引我，
    我才說出來的，但是實際上，因為時間已久，我已經記不得了，其他部分沒有意
    見，均實在」，「（製作筆錄時，是否與卯○○、辰○○分開？）我們從警訊開
    始，一直都是隔離訊問，都沒有交談的機會，一直到看守所收押才有機會講話，
    在囚車上也都沒有辦法講話」（九十一年九月十三日訊問筆錄）。被告亥○○嗣
    則改稱：「警察用塑膠棒就是捆捲式包裝的塑膠袋用完之後的軸心是塑膠材質，
    用那個來打我的頭，我覺得很痛，但我沒有要求驗傷，也沒有覺得受傷，當時是
    因為害怕所以才做此供述」，「（你不覺得有受傷？）我不確定，我覺得很害怕
    」，「警訊裡面我承認打電話給車主的部分，我本來說沒有，警察就去問卯○○
    ，再用卯○○的筆錄來問我，另外警察到凌晨還在訊問我，讓我不能休息」，「
    （如有刑求並感到害怕，而配合警察，為何筆錄你沒有全部承認？）那是警察這
    樣對我，我就將我實際曾經載過卯○○三次的事實說出來」（同前審判筆錄）。
    是被告卯○○、亥○○於本院歷次訊問時就警詢時是否遭到刑求、刑求方式、警
    詢時所陳述之情節是否違背事實、係如何得知而作出警詢時之陳述等節，歷次所
    述不一，且互為矛盾，自難輕信。又被告卯○○、亥○○於九十一年二月五日經
    警移送檢察官偵訊時，均陳稱警訊時被打才承認云云，經檢察官當庭勘驗卯○○
    、亥○○身身體，但勘驗後並未發現有任何傷痕，且當庭訊問同時在場之被告辰
    ○○「你看國華身上有傷否」，辰○○亦答：「沒有」（九十一年度偵緝字第一
    六六號第十九頁至二十頁），再依被告卯○○、亥○○同日於臺灣臺北看守所羈
    押時所製作之內外傷記錄表所示，渠二人身體並無外傷，且均自述「我無內外傷
    」，有臺灣臺北看守所覆函所附資料可稽。與被告卯○○、亥○○同時經警訊問
    ，且否認有參與任何犯行之被告辰○○亦於本院訊問時亦明確指稱：「我當時並
    沒有被刑求，也沒有看到卯○○、亥○○被刑求，我們是分開訊問的，但是彼此
    可以看得到，我確定我們三人並沒有被刑求」（九十二年一月二十二日訊問筆錄
    ），被告辰○○為被告卯○○之親兄，衡情並無為警員隱瞞不當行為之必要，更
    難想像警員獨就完全否認犯行之被告辰○○以禮相待，是被告卯○○、亥○○前
    揭所辯遭到刑求等情節，既無任何可信之佐證，無非為嗣後飾卸誣攀之詞，顯難
    採信，依同案被告辰○○之供述可知，渠等警訊中之自白，顯係出於自由意識所
    為之陳述，自可採為認定被告等犯行之證據。
  (2)被告卯○○自偵查中起即否認有何竊車、擄車勒贖犯行，於本院訊問時一度辯稱
    ：家中起獲之贓物係庚○○所寄放云云，惟經傳訊證人庚○○則證稱：「卯○○
    說他偷車，所以要我幫他扛，說他家有一包用塑膠袋裝的東西，要我在開庭的時
    候，承認那些東西是我的」（九十一年十一月七日訊問筆錄），已見被告卯○○
    所辯不實，且意圖串證，已示畏罪情虛。被告卯○○嗣則自承：「我承認確實是
    有竊車，我開一開之後，就停在我工廠的旁邊，後來都是亥○○開走，我竊車是
    做為代步工具」，「都是亥○○騎車載我去偷車的」，「我從來都沒有銷過贓」
    。「（偷那麼多部車來代步？）我偷來代步，我開一開停放在工廠或是路邊，後
    來亥○○開走，我只好再去偷車來代步，我沒有特別喜歡哪一種類型的車子」。
    「出去的時候，到朋友那邊的時候，就需要車子來代步」。「（有亥○○載，為
    何還要偷車？）因為路途遠，或是要出去玩的時候，就需要車子代步」，「因為
    我自己沒有車，要出去玩的時候，可以方便有車子開，亥○○將車子開走的時候
    ，我沒有車子開，我就會請亥○○開車載我出去再去偷車子，我不一定在什麼時
    候去玩，有時候早上、下午傍晚都有，都是去新莊、臺北、三峽那邊去玩，有時
    候亥○○和我，有時候是我自己一個人去玩，如果亥○○有和我一起出去玩的話
    ，我們就會將機車就停回我的住家，我和亥○○再開車和我一起兜風，我那時覺
    得這樣做很方便，因為我們最主要是要玩」。「（總共偷了）四部或是五部車子
    」。「（有無問過亥○○車子開走要做何事？）沒有，我只有問他停在樓下的車
    子哪裏去了，亥○○就說他開走了，亥○○還問我不要問那麼多，如果我有車子
    不要用就給他，如果我還需要車子的話，他再載我去偷，事情確實是如此，我都
    沒有問亥○○將車子開去哪裏」。「（一般偷車，到被亥○○開走，大概隔）一
    天、兩天、三天都有」（九十二年一月三十日訊問筆錄），所辯竊車兜風後，任
    由亥○○取去而不加過問，自己再繼續偷竊以供代步之情節，顯然有違常理，仍
    難置信。惟被告卯○○既自承係因被告亥○○將竊得之汽車開走，因而另需車輛
    代步，乃再次行竊，顯然被告卯○○歷次行竊汽車犯行，均係於竊得之車輛處分
    後，始另起個別之竊盜犯意而為，則可認定。
  (3)就被告卯○○所犯如附表一編號一部分犯行，除經被害人壬○○指訴歷歷外，被
    害人壬○○曾於汽車遭竊後之九十年十一月六日，遭他人以其名義向遠傳公司購
    買0000000000號易付卡使用（此部分未構成行使偽造私文書罪，詳後
    述），而依卷附該門號之通聯紀錄顯示，曾使用該門號ＳＩＭ卡之行動電話序號
    包括000000000000000號國際牌行動電話，即為卯○○經警查獲
    時扣得，並自承使用之行動電話（九十一年度偵字第三三八六號卷（二），第十
    七、六十七頁）；又所犯如附表一編號二部分，除被害人吳汶章之指訴外，另經
    被告卯○○於警詢中自承此節（同前卷第十三頁背面），並有被害人之匯款單（
    同前卷第三十七頁）可資佐證，且與本院調得之新莊市中港郵局「乙○○」帳戶
    交易清單所示互核相符。又被告卯○○於警詢中即自承「乙○○」提款卡及帳號
    為其在三重市重新橋下跳蚤市場購得，供恐嚇車主匯款取贖之用，該提款卡嗣後
    於九十一年一月間，在林口鄉○○路頂好超市對面銀行之提款機沒收等情（同前
    卷第十四頁背面），被告卯○○顯然就該帳戶之情形知之甚詳，且所供情節為被
    告亥○○、辰○○歷經警詢、偵查及本院訊問時均從未提及之情節，難謂係經他
    人告知而知悉，亦足認該帳戶確由被告卯○○管領使用無疑；所犯如附表一編號
    四部分，除經被害人酉○○於警詢及本院審理中指訴歷歷外，業經被告卯○○於
    警詢中自承此節（同前卷第十三頁背面），而酉○○車上同時失竊之物，復經警
    於被告卯○○林口住處起出，有贓物領據可佐（九十一年度偵字第三三八六號卷
    （一），第五十一頁），而被害人酉○○所提出之匯款單（同前卷，第五十二頁
    ）復與乙○○帳戶交易清單所示相符；附表一編號六部分，業經被害人丑○○於
    警詢中指訴，並明確指稱歹徒要求匯款至乙○○郵局帳戶，足認與前揭乙○○郵
    局帳戶為相同之帳戶，據此足以認定此部分犯行為被告卯○○所為；附表一編號
    七部分，業據被害人未○○於警詢中指訴歷歷，與被告卯○○於警詢中承認之情
    節相符（九十一年度偵字第三三八六號卷（二），第十四頁），被告卯○○嗣後
    雖翻異前詞，惟仍於本院訊問時坦承行竊此車輛，而被害人未○○同時遭竊之物
    ，嗣經警於被告卯○○住處起出，有贓物領據在卷可稽（九十一年度偵字第三三
    八六號卷（一），第六十三頁），而被害人所指匯款情節，亦與乙○○帳戶之交
    易清單所示相符；附表一編號八部分，除被害人寅○○於警詢及本院審理中之指
    訴外，其陳述之匯款情節，與乙○○帳戶交易清單所示相符，又被害人證稱歹徒
    於勒贖時明確指出汽車失竊時、地，且與失竊時間相距甚短乙節，亦足認竊車之
    人即為管領乙○○帳戶並勒贖之人；附表一編號十部分，除有被害人子○○於警
    詢中之指訴外，另有被害人提出之匯款單為證（九十一年度偵字第三三八六號卷
    （一），第六十一頁），與乙○○帳戶之交易清單所示相符，足認被害人之指訴
    屬實，而竊車之人即為管領乙○○帳戶並勒贖之人；附表一編號十二部分，除被
    害人癸○○於警詢中之指訴外，並經被告卯○○於警詢中自承此節，而被害人癸○○與汽車同時被竊之物，亦經警於被告卯○○住處起出，有贓物領據（九十一
    年度偵字第三三八六號卷（一），第八十二頁）可資佐證，而被害人癸○○前揭
    所述匯款情節，復與本院依職權調得之吳青松帳戶資料之交易清單所示相符，另
    核吳青松帳戶雖未經檢察官查證，然於本件被告經查獲後，即再無交易資料，亦
    足認定吳青松帳戶亦屬本件被告使用之人頭帳戶無疑，附此敘明；附表一編號十
    三部分，經被害人申○○於警詢及本院審理時指訴歷歷，與被告卯○○於警詢中
    所自承之情節相符，嗣則帶同警員取回該失竊汽車，被告卯○○於本院訊問時雖
    翻異前詞，僅承認竊取該汽車部分，然經被害人申○○證稱歹徒勒贖時曾正確指
    出其汽車遭竊之方式，足認勒贖之人即為竊車之人無疑，是被告卯○○此部分犯
    行均堪認定。至附表一編號三部分，經被害人己○○於警詢時指訴歷歷，並經被
    告卯○○、亥○○於警詢中自承此節，且互核相符，被告卯○○於本院訊問時雖
    翻異前詞，亦仍承認竊取該汽車，而被害人所述匯款情節，復與乙○○帳戶之交
    易清單所示相符，足認被告卯○○、亥○○共犯此部分犯行；附表一編號五部分
    ，經被害人王民煜於警詢及本院審理中指訴歷歷外，被告卯○○、亥○○於警詢
    中亦自承此節，且互核相符，被告亥○○於本院訊問時雖翻異前詞，亦仍承認於
    案發時間，以機車載送被告卯○○前往失竊地點，又經核對被害人王泯煜放置於
    車上同時遭竊之0000000000號行動電話通聯紀錄，與被害人指稱於發
    現汽車遭竊後，以其所有之0000000000號行動電話，撥打至車上與歹
    徒聯絡，期間歹徒曾多次以不同行動電話門號與其聯絡等情互核相符，再經比對
    與吳汶章汽車同時失竊之0000000000號行動電話門號，及被告卯○○
    以壬○○名義購買之0000000000號易付卡行動電話門號通聯紀錄，亦
    與被害人王泯煜所述情節相符（九十一年度偵字第三三八六號卷（二），第六十
    三頁以下），被告亥○○於警詢中亦自承以0000000000號等門號電話
    與被害人聯絡（同前卷第二十六頁背面），足認被告卯○○、亥○○共犯此部分
犯行，且被告卯○○、亥○○基於概括犯意，連續盜用吳汶章行動通信設備之犯
    行亦可認定（最高法院八十八年度臺非字第四三號判決參照）；附表一編號九部
    分，業據被害人戊○○於警詢及本院審理時指訴歷歷，並與被告卯○○、亥○○
    於警詢中自承之情節互核相符，被告卯○○雖嗣後翻異前詞，惟仍自承曾竊取該
    汽車，另有被害人提出之乙○○、吳青松帳戶之匯款、轉帳資料可佐，與乙○○
    、吳青松帳戶交易明細資料互核相符，亦足認被告卯○○、亥○○共犯此部分犯
    行；附表一編號十一部分，業據被害人戌○○於警詢及本院審理中指訴甚詳，與
    被告卯○○於警詢中自承擄車勒贖、於本院訊問時自承竊取該車，及被告亥○○
    於本院訊問時承認於表列時間載送被告卯○○至表列地點等情均互為合致，而被
    害人戌○○與汽車同時失竊之物，嗣於被告卯○○住處起出，均足認被告卯○○
    、亥○○共犯此部分犯行。另被告卯○○於警詢中自承偽以戌○○名義申辦遠傳
    公司行動電話門號並持以使用，與被害人戌○○於本院審理時證述之情節（同前
    審判筆錄）、本院依職權調得之遠傳公司0000000000號行動電話門號
    申請書所示均互核相符，是被告卯○○此部分行使偽造私文書、詐欺取財、詐欺
    得利犯行亦可認定。
    綜據前述，被告卯○○、亥○○前揭所辯顯係嗣後飾卸之詞，無足採信，本件事
    證明確，被告辰○○、卯○○、亥○○犯行均堪認定，自應依法論科。
二、核被告辰○○所為，係犯刑法第三百四十九條第一項之收受贓物罪；被告卯○○
    ，係犯刑法第三百二十條第一項之竊盜罪、第三百四十六條第一項恐嚇取財罪、
    第二百十條、第二百十六條之行使偽造私文書罪、第三百三十九條第一項、第二
    項之詐欺取財、詐欺得利罪、電信法第五十六條第一項之盜用他人電信設備通信
    罪；被告亥○○所為，係犯刑法第三百二十條第一項之竊盜罪、第三百四十六條
    第一項恐嚇取財罪、第二百十條、第二百十六條之行使偽造私文書罪、電信法第
    五十六條第一項之盜用他人電信設備通信罪。被告卯○○、亥○○就附表一編號
    三、五、九、十一部分所犯之刑法第三百二十條第一項之竊盜罪、第三百四十六
    條第一項恐嚇取財罪、第二百十條、第二百十六條之行使偽造私文書罪、電信法
    第五十六條第一項之盜用他人電信設備通信罪部分，被告辰○○與卯○○二人就
    收受贓物之犯行部分，各有犯意聯絡及行為分擔，均應依共同正犯論處。被告卯
    ○○偽造署名乃係偽造私文書之階段行為，又偽造私文書之低度行為應為行使之
    高度行為所吸收，均不另論罪，應依行使偽造私文書罪論處。被告卯○○、亥○○所犯多次恐嚇取財、盜用他人電信設備通信行為，均時間緊接，所犯罪名相同
    ，顯均係基於概括犯意為之，為連續犯，雖其中附表一編號一、五、六、十一、
    十三所示之恐嚇取財犯行部分，因尚未取得贖款而屬未遂，仍應分別從一重之恐
    嚇取財既遂、盜用他人電信設備通信罪論處，並均加重其刑；被告卯○○、亥○○前揭竊盜犯行，均係在勒取贖款後，始再次行竊，且係於路旁偶見被害人將汽
    車暫時停放而下車後，乃起意竊取，應認渠等竊盜犯行均係另起個別犯意而為，
    應予分論併罰，公訴意旨認為被告卯○○、亥○○就前揭竊盜及恐嚇取財犯行，
    均係基於概括犯意而為，似有誤解，應予指明。被告卯○○前揭所犯刑法第三百
    二十條第一項之竊盜罪、第三百四十六條第一項恐嚇取財罪、第二百十條、第二
    百十六條之行使偽造私文書罪、第三百三十九條第一項、第二項之詐欺取財、詐
    欺得利罪、電信法第五十六條第一項之盜用他人電信設備通信罪，及被告亥○○
    前揭所犯刑法第三百二十條第一項之竊盜罪、第三百四十六條第一項恐嚇取財罪
    、第二百十條、第二百十六條之行使偽造私文書罪、電信法第五十六條第一項之
    盜用他人電信設備通信罪間，各有方法、結果之牽連關係，均應從一重之連續恐
    嚇取財罪處斷。被告辰○○前曾因偽造有價證券及偽造文書案件，分別經臺灣高
    等法院臺中分院於八十一年五月九日判處有期徒刑五月及一年確定，應執行有期
    徒刑五年十月，於民國八十三年十一月十一日假釋出獄，嗣因偽造文書案，經撤
    銷假釋，於八十五年七月二日入監執行殘刑二年十一月十九日；復因竊盜案件，
    於八十六年八月八日經本院以八十六年易字第一三四五號判決應執行有期徒刑一
    年確定，合併定執行刑，並於八十七年十一月三日假釋出獄，縮刑期滿執畢日期
    為八十九年四月十九日，有臺灣高等法院被告全國前案紀錄表、在監資料表在卷
    可稽。其於刑之執行完畢後，五年內再犯本件有期徒刑以上之罪，應依累犯之規
    定加重其刑。公訴意旨就被告卯○○前揭盜用他人電信設備通信罪、詐欺取財、
    詐欺得利犯行，及被告亥○○前揭盜用他人電信設備通信罪部分犯行雖均未起訴
    ，亦未舉證，然此部分與前揭論罪科刑部分有牽連犯之裁判上一罪關係，本院自
    應併予審酌，附此敘明。爰分別審酌被告辰○○前科累累，素行不佳，竟共同收
    受贓物，造成被害人之財產損失，犯後猶一度矢口否認犯行，嗣於本院通緝到案
    後，見事證明確，無可狡賴而承認，惟仍反覆其詞、避重就輕，仍見僥倖之心理
    ，並無深切悔意，兼衡其犯罪造成之危害尚非重大，終知坦認收受贓物之犯行等
    一切情狀；被告卯○○有多次竊盜前科，屢經判處徒刑而仍未悔改，竟變本加厲
    ，更邀集共犯、隨機擄車勒贖，並知以預先購置之人頭帳戶、冒名申請之行動電
    話、被害人失竊之行動電話、以被害人名義購買之易付卡電話門號勒取贖款，以
    規避追查，已示其謀劃甚深，對公眾之財產、心理及社會治安危害重大，犯後矢
    口否認犯行，飾詞狡賴，更欲串謀證人庚○○誤導審理，復無端誣指警員刑求，
    對警員辦案之公信力造成不良影響，嗣則就自知罪證明確之部分仍避重就輕，僅
    坦承部分竊盜犯行，餘則諉過於共犯，顯見其惡性重大、狡猾異常，犯後並無絲
    毫悔意，為期公義之伸張並匡正其偏差行為，自應嚴懲，以儆效尤，及其犯罪之
    次數、方法，及造成之損失等一切情狀；被告亥○○與被告卯○○共同謀劃為擄
    車勒贖之犯行，對公眾之財產、心理及社會治安危害重大，犯後矢口否認犯行，
    飾詞狡賴，復誣指警員刑求取供，對警員辦案之公信力造成不良影響，嗣則就自
    知罪證明確之部分仍避重就輕，僅坦承與被告卯○○共同騎車外出，餘均推諉於
    共犯，顯見其惡性重大、狡猾異常，無端耗費大量司法資源，顯然毫無悔意，自
    應嚴懲，以儆效尤，及其犯罪之次數、方法，及造成之損失，兼衡其前未曾受刑
    之執行等一切情狀，各量處如主文所示之刑，以示警懲，並就被告辰○○部分諭
    知易科罰金折算標準。至遠傳公司行動電話服務申請書公司使用聯、代理商使用
    聯、銷售店點使用聯及，均屬電信公司、代理商、銷售點所有之物，其上偽造之
    「戌○○」署押，均應依刑法第二百十九條之規定諭知沒收，至前揭申請書客戶
    留存聯，為被告卯○○所有，實施上開偽造私文書及行使偽造私文書犯行所得及
    所用之物，亦無積極證據足資證明上開未扣案之「行動電話服務申請書」客戶留
    存聯業已滅失，爰依刑法第三十八條第一項第二款、第三款之規定宣告沒收，附
    此敘明。
三、公訴意旨另以：被告卯○○、亥○○於竊得俞漢民所有車輛後之不詳時間，在不
    詳地點，分別持俞漢民之身份證件，偽造渠等署名，假冒渠等名義填具申請書，
    並行使以申辦行動電話，足生損害於俞漢民及受理申請之行動電信業者云云。惟
    公訴意旨就此節毫無舉證，經本院依職權函詢遠傳公司，則覆稱：000000
    0000號行動電話係屬易付卡，並無需填載申請書，有遠傳公司回函在卷可稽
    ，是公訴意旨此部分顯屬無據。公訴意旨又以被告亥○○與被告卯○○共同為本
    件全部擄車勒贖犯行，惟公訴意旨就被告亥○○犯行之認定，係以被害人壬○○
    、丙○○、己○○、酉○○、王民煜、丑○○、戌○○、申○○、戊○○、未○○、寅○○、子○○、癸○○、丙○○於警訊時之指訴，核與被告卯○○、亥○○自白所述之情節大致相符，參以被告辰○○自承自九十年年底即遷至林口被告
    卯○○住處，又被告三人共同位於林口之住處，為警於九十一年二月四日搜索時
    查獲大批贓物（如附表二），此有臺北縣政府警察局蘆洲分局扣押物品目錄表一
    份在卷足稽；此外復有臺北縣警察局車輛尋獲電腦輸入單、和信電訊股份有限公
    司通聯紀錄、失竊物品清單各一份，桃園縣警察局車輛尋獲証明單二份，臺北縣
    警察局贓物認領保管單四份，郵政國內匯款收據五份，車輛竊盜車牌失竊資料個
    別查詢報告表十份在卷可稽，因認被告亥○○所辯，顯係卸責之詞，委無足採，
    其犯嫌洵堪認定云云，為其論據。然查，被害人之指訴從未明確指證被告亥○○
    有此附表一編號一、二、四、六、七、八、十、十二、十三部分犯行，而被告亥
    ○○於警詢時僅自承附表一編號三、五、九部分犯行，被告卯○○亦從未指證被
    告亥○○共同為全部擄車勒贖犯行，自不得以附表一所示之車輛均已失竊，而部
    分贓物於被告亥○○寄住之被告卯○○林口住處查獲之事實，逕認為被告亥○○
    有此部分犯行，被告卯○○嗣後雖於本院訊問時指稱被告亥○○共同為附表一編
    號七、十二、十三所示之竊盜汽車等犯行，惟被告卯○○前於警詢時已明確陳稱
    前揭編號七、十三部分係自己獨自前往，其此部分證述顯有矛盾，是被告卯○○
    之指證既有瑕疵，尚難據為認定被告亥○○此部分犯行之依據，又同附表編號八
    部分，雖經被害人寅○○證稱勒贖電話係有二人所為，然仍無從排除係被害人之
    誤記、誤認、被告卯○○之變聲或他人為之，尚不得據此認定此部分係被告亥○○共犯，是除前揭附表一編號三、五、九、十一所示之部分已可認定外，尚無從
    認定被告亥○○有其他部分之犯行，又被告卯○○於警詢時自承冒用戌○○名義
    申辦行動電話，惟亦稱係獨自為之，此部分亦無從認定被告亥○○有犯意聯絡或
    行為分擔。是公訴意旨前揭部分之舉證明顯不足，無從認定被告卯○○、亥○○
    有此部分犯行，本應為無罪之諭知，惟公訴意旨認為此部分與前揭論罪科刑部分
    有牽連犯、連續犯之裁判上一罪關係，爰不另為無罪之諭知，附此敘明。
貳、無罪部分：
一、公訴意旨另以：
  (1)被告辰○○與卯○○基於意圖為自己不法所有之概括犯意聯絡，邀同亥○○一起
    參與竊車並恐嚇車主三人共同謀畫由卯○○與亥○○於附表一所示時、地騎乘亥
    ○○所有之ＢＢＧ─五０一號機車至作案地點，由卯○○下手行竊壬○○、丙○○等十三人所駕駛暫時停靠路旁未熄火之自用小客車及車上物品（被害人、被竊
    車輛、物品等詳如附表一），得手後由卯○○將竊得車輛開往林口、五股、三重
    、蘆洲、桃園等地之隱密處藏置，物品則帶回位於林口鄉○○街十七巷三弄六之
    二號三人共同居住之處所。三人又為方便聯絡車主以進行恐嚇取財，同時避免警
    方查緝，乃基於偽造私文書之概括犯意聯絡，於竊得俞漢民及戌○○所有車輛後
    之不詳時間，在不詳地點，分別持俞漢民及戌○○之身份證件，偽造渠等署名，
    假冒渠等名義填具申請書，並行使以申辦行動電話，足生損害於俞漢民、戌○○
    及受理申請之行動電信業者。卯○○、辰○○與亥○○三人在商議贖金多寡後，
    即以自行申辦、或假冒俞漢民及戌○○名義申辦、或丙○○等人遺留於車內之行
    動電話輪流恐嚇壬○○等人，令渠等將贖金匯入名為「乙○○」之帳戶內以贖回
    車輛，並稱「如不遵期匯款，即將車輛解體」「車內有放炸彈」「我什麼事情都
    做得出來」等語，致壬○○等人因恐車輛、生命身體健康受損而心生畏懼，除因
    壬○○、王民煜、丑○○、戌○○、申○○未交付贖金致未得逞外，其餘丙○○
    等八人均依指示交付贖款，該贖款則由三人朋分。嗣於民國九十一年二月四日，
    為警依法搜索三人位於林口鄉○○街十七巷三弄六之二號住處，並扣得如附表二
    所示之物，始偵知上情。因認被告辰○○所為，係犯刑法第三百二十條第一項、
    第三百四十六條第一項、第三項、第二百十條、第二百十六條之罪嫌。
  (2)被告辰○○與卯○○，基於意圖為自己不法所有之犯意聯絡，於九十年六月間，
    在不詳地點，共同侵占丁○○所有，車號ＩＷＭ─四二○，離本人持有之重機車
    一輛；並於同年月二十三日七時三十分許，共同騎乘上開重機車至臺北縣三重市
    ○○街五號之二之廢五金工廠內，由卯○○手持鋸板敲打甲○○頭部近太陽穴附
    近，喝令甲○○交出身上財物，致使甲○○不能抗拒；且由辰○○動手搜索甲○○身上財物，並取走甲○○所有國際牌ＧＤ─五二手機（內含門號000000
    000）一支及大貨車鑰匙一串，兩人得手後隨即循工廠後方逃匿無蹤。嗣於同
    年月二十八日，甲○○於辰○○、卯○○逃離路線即廢五金工廠後方處，發現二
    人當天逃離時所遺留之黑色皮包一只，經甲○○報警處理，始查獲辰○○與卯○○涉案。因認被告辰○○、卯○○所為，均係犯刑法第三百三十七條、第三百二
    十八條第一項罪嫌。
二、按犯罪事實應依證據認定之，無證據不得推定其犯罪事實。又不能證明被告犯罪
    者，應諭知無罪之判決，刑事訴訟法第一百五十四條第二項、第三百零一條第一
    項分別定有明文。所謂證據，係指足以認定被告確有犯罪行為之積極證據而言，
    該項證據自須適合於被告犯罪事實之認定，始得採為斷罪資料。苟積極證據不足
    為不利於被告事實之認定時，即應為有利於被告之認定，更不必有何有利之證據
    （參照最高法院二十九年上字第三一０五號、三十年上字第八一六號判例），又
    事實之認定，應憑證據，如未能發現相當證據，或證據不足以證明，自不能以推
    測或擬制之方法，以為裁判基礎（參照最高法院四十年臺上字第八六號判例），
    且為刑事訴訟法上證明之資料，無論其為直接證據或間接證據，均須達於通常一
    般之人均不致於有所懷疑，而得確信其為真實之程度，始得據為有罪之認定，若
    其關於被告是否犯罪之證明未能達此程度，而有合理性懷疑之存在，致使無從形
    成有罪之確信，根據「罪證有疑，利於被告」之證據法則，即不得遽為不利於被
    告之認定（參照最高法院七十六年臺上字第四九八六號判例）。
三、本件公訴人認被告辰○○涉有前揭恐嚇取財罪嫌，無非係以：被告辰○○共同竊
    取被害人車輛、物品，並以自行申辦或假冒俞漢民、戌○○名義申辦或丙○○等
    人遺留於車內之行動電話輪流恐嚇，要求被害人將贖金匯至乙○○帳戶以換取車
    輛等事實，業據被害人壬○○、丙○○、己○○、酉○○、王民煜、丑○○、戌
    ○○、申○○、戊○○、未○○、寅○○、子○○、癸○○、丙○○於警訊時指
    訴綦詳，核與被告卯○○、亥○○自白所述之情節大致相符，參以被告辰○○自
    承自九十年年底即遷至林口被告卯○○住處，又被告三人共同位於林口之住處，
    為警於九十一年二月四日搜索時查獲大批贓物，此有臺北縣政府警察局蘆洲分局
    扣押物品目錄表一份在卷足稽；另被告亥○○亦稱：係被告辰○○、卯○○共同
    邀約伊一同參與竊車及恐嚇勒贖等語；衡諸常情被告亥○○與被告辰○○既無仇
    隙，且同居一處交情甚篤，當無任意誣攀之理；此外復有臺北縣警察局車輛尋獲
    電腦輸入單、和信電訊股份有限公司通聯紀錄、失竊物品清單各一份，桃園縣警
    察局車輛尋獲証明單二份，臺北縣警察局贓物認領保管單四份，郵政國內匯款收
    據五份，車輛竊盜車牌失竊資料個別查詢報告表十份在卷可稽，因認被告辰○○
    所辯，顯係卸責之詞，委無足採，其犯嫌洵堪認定。惟訊據被告辰○○堅決否認
    有參與擄車勒贖之犯行，辯稱當時在照顧生病母親，對被告卯○○、亥○○之日
    常活動及經濟來源並不清楚等語（九十二年一月二十二日訊問筆錄）。又公訴意
    旨認為被告辰○○、卯○○涉有前揭侵占遺失物、強盜等罪嫌，無非係以：右揭
    犯罪事實，業據被害人甲○○、丁○○指訴綦詳，並有現場遺留之辰○○所有中
    信銀行蘆洲分行簽帳單、卯○○所有大和當鋪當票各一紙在卷可稽，因認被告辰
    ○○、卯○○二人所辯，顯係卸責之詞，不足採信，渠等犯嫌堪以認定，為其論
    據。惟訊據被告辰○○、卯○○堅決否認有此部分犯行，均辯稱：二人當時係在
    位於臺北縣五股中興路二段十七號所承租之工廠整理搬遷物品，並未騎乘前開重
    機車，亦未強盜被害人甲○○之財物等語。經查：
（一）公訴意旨認為被告辰○○參與前揭竊盜、恐嚇取財及行使偽造私文書犯行，無
      非係以被告亥○○於警詢時指稱：「剛開始是卯○○帶辰○○一起找我提議說
      要竊車然後向車主勒索金錢」（九十一年度偵字第三三八六號卷（二），第二
      十五頁）為唯一依據，惟亥○○嗣後已翻異前供，否認此節。而公訴意旨所舉
      其他證據，僅顯示附表一所示之車輛失竊、贓物於被告卯○○、辰○○林口住
      處尋回、被害人曾經匯款等節，均仍無從為被告亥○○前揭警詢中指述之佐證
      ，自不得僅以被告亥○○之單一指述，而認定被告辰○○參與前揭犯行，是公
      訴意旨此部分之舉證仍嫌不備。。
（二）侵占遺失物、強盜部分
    (1)依被害人甲○○於九十年六月二十八日十三時十五分前往臺北縣警察局三重分
      局刑事組所作警訊筆錄指稱：「因我於本年六月二十三日早上七時三十分許，
      在三重市○○街五號之二廢五金工廠內被二名年籍不詳男子搶奪行動電話乙支
      ，於今六月二八日十時許我在工廠後方發現黑色皮包乙只，故我特地拿來交給
      警方，因我拾獲皮包處是歹徒搶奪我財物後逃逸之路線，所以我拿該皮包給警
      方偵查」。「（你交給警方之皮包經打開內有一張中信商銀蘆洲分行信用卡預
      借現金簽單，預借人屬名辰○○、及一張大和當鋪當票，署名卯○○，經警調
      閱該二人縮影檔案照片由你指認是否為搶奪你財物之歹徒？）經警方調閱之辰
      ○○及卯○○二人相片，我確定就是他們二人，搶奪我財物之人」（九十一年
      度偵字第三九二一號卷第四頁背面）。足認上開物品是在六月二十八日持往警
      局，已在案發後五日，並非當場發現，是否為強盜之嫌犯所持有而遺留，已非
      無疑，且其中借款單為八十九年八月十九日所簽、當票為八十九年八月二十七
      日所當，且已於同年十一月二十六日滿當後流當。均難認為係仍有保存必要之
      物，難謂非被告辰○○、卯○○丟棄或遺失之物。而被害人甲○○於本院訊問
      時證稱：「（先前是否是被庭上之兩位被告搶？）事隔已久，被告的身材有改
      變，所以我現在已經不太能確定，當時兩位被告身材比較瘦，在我八點起來開
      店的時候，他們自外闖入，拿鋸木材所用的鋸子砍我的右手臂，導致當時我受
      到輕傷流血，他們就將鐵捲門拉下來並用童軍繩將我綁起來，再用我工廠內的
      吊車把我吊高高的，並且往外行駛，後來外面有人叫門，我就趁機大喊：有賊
      ，他們就將我打倒在地上，就將我的手機搶走，從我工廠的二樓跳到隔壁鐵皮
      屋的工廠的屋頂逃走，之後我就趕快去開門脫困，被告的證件是我在他們從隔
      壁逃跑跳下去地面的地方找到的，我撿到被告的證件就拿給警察，我是在去報
      完警回去之後就找到被告的證件，是在案發的隔天找到的」。「我當時在警訊
      時所言是實在的。先前兩位被告在警訊的時候，並沒有辯解」。「（先前是依
      據何種特徵辨認被告？）是依照歹徒的臉型及體型，被告他們是戴半罩式的安
      全帽闖入我的工廠，當時並且禁止我正眼直視他們」等情（九十二年二月十八
      日訊問筆錄），已與警訊中所稱「當時我在工廠內，忽有二名頭戴安全帽的歹
      徒騎乘乙部機車在我工廠門前停下後，即搶走我置於桌上的手機後逃逸」等節
      （同前偵查卷第八頁背面），互見歧異，另依證人甲○○於九十年六月二十四
      日之警訊筆錄，就警員提示之丁○○口卡片表示無法確認是否為行搶之人（同
      前偵查卷第七頁），亦無從確認被害人甲○○之指認無誤，尚難依其指述認定
      被告辰○○、卯○○有前揭侵占遺失物及強盜犯行。
    (2)被害人丁○○僅就證稱車號ＩＷＭ─四二○號機車為其所有，係於九十年六月
      十七日六時許發現在蘆洲市○○路一八八巷十五弄五號前發現失竊，並否認涉
      及搶案等情（同前偵查卷第九頁背面、第十頁），所指除足以認定車號ＩＷＭ
      ─四二○號業經失竊外，仍無從援為就被告辰○○、卯○○有侵占遺失物及強
      盜犯行之佐證。
    (3)證人辛○○到庭結證稱：「我要證明當時辰○○有在工廠那邊搬東西，是在九
      十年六月十七日左右，我記得是星期日，我幫他們做了壹個禮拜。那一個禮拜
      ，辰○○及卯○○都跟我在一起，每天從早上六點開始做，做到下午四、五點
      ，在場沒有其他人，吃飯的時候有在一起，中餐及晚餐一起吃，睡沒有睡在一
      起，那一個禮拜，辰○○、卯○○他們都在工廠那邊工作」（九十二年三月十
      四日訊問筆錄），與被告辰○○、卯○○所述情節互核相符。
四、綜據上述，被告辰○○、卯○○前開所辯，尚非全無可採，公訴人所認被告涉有
    上開犯行，尚難認已有足為不利被告二人認定之相當證據，其間有合理之懷疑性
    存在，無法達到確信其為真實之程度。揆諸上開判例意旨，即不得遽為不利於被
    告二人之認定。既不能證明被告犯罪，即應依法為被告等無罪之諭知。
據上論斷，應依刑事訴訟法第二百九十九條第一項前段、第三百零一條第一項，電信
法第五十六條第一項、刑法第十一條、第二十八條、第五十六條、第三百二十條第一
項、第二百十六條、第二百十條、第三百三十九條第一項、第三百四十六條第一項、
第三百四十九條第一項、第五十五條、第四十一條第一項前段、第二百十九條、第三
十八條第一項第二款、第三款，罰金罰鍰提高標準條例第一條前段、第二條，判決如
主文。
本案經檢察官午○○到庭執行職務
中      華      民      國    九十二    年    十二    月    三十一    日
                                  臺灣板橋地方法院刑事第十五庭
                                      審判長法  官  王  屏  夏
                                            法  官  戴  嘉  清
                                            法  官  王  偉  光
右正本證明與原本無異。
如不服本判決，應於判決送達後十日內，向本院提出上訴狀。
                                        書記官  陳  怡  君
中      華      民      國    九十三    年     一     月       五       日
附錄本案論罪科刑法條全文：
刑法第二百十條：
偽造、變造私文書，足以生損害於公眾或他人者，處五年以下有期徒刑。
刑法第二百十六條：
行使第二百十條至第二百十五條之文書者，依偽造、變造文書或登載不實事項或使登
載不實事項之規定處斷。
中華民國刑法第三百二十條
意圖為自己或第三人不法之所有，而竊取他人之動產者，為竊盜罪，處五
年以下有期徒刑、拘役或五百元以下罰金。
意圖為自己或第三人不法之利益，而竊佔他人之不動產者，依前項之規定
處斷。
前二項之未遂犯罰之。
刑法第三百三十九條：
意圖為自己或第三人不法之所有，以詐術使人將本人或第三人之物交付者，處五年以
下有期徒刑、拘役或科或併科一千元以下罰金。
以前項方法得財產上不法之利益或使第三人得之者亦同。
前二項之未遂犯罰之。
中華民國刑法第三百四十六條
意圖為自己或第三人不法之所有，以恐嚇使人將本人或第三人之物交付者
，處六月以上五年以下有期徒刑，得併科一千元以下罰金。
以前項方法得財產上不法之利益，或使第三人得之者，亦同。
前二項之未遂犯罰之。
刑法第三百四十九條
收受贓物者，處三年以下有期徒刑、拘役或五百元以下罰金。
搬運、寄藏、故買贓物或為牙保者，處五年以下有期徒刑、拘役或科或併
科一千元以下罰金。
因贓物變得之財物，以贓物論。
電信法第五十六條
意圖為自己或第三人不法之利益，以有線、無線或其他電磁方式，盜接或
盜用他人電信設備通信者，處五年以下有期徒刑，得併科新臺幣一百五十
萬元以下罰金。
意圖供自己或第三人盜接或盜用他人電信設備通信，而製造、變造或輸入
電信器材者，處一年以上七年以下有期徒刑，得併科新臺幣三百萬元以下
罰金。意圖供第三人盜接或盜用他人電信設備通信，而販賣、轉讓、出租
或出借電信器材者，亦同。
意圖供自己或第三人犯罪之用而持有前項之電信器材者，處三年以下有期
徒刑，得併科新臺幣五十萬元以下罰金。
第一項及第二項之未遂犯罰之。
    附    表    一
  ┌──┬────┬───────┬───────┬─────┬────┐
  │編號│被害人  │犯  罪  時  地│被  竊  物  品│ 恐嚇贖金 │  備註  │
  ├──┼────┼───────┼───────┼─────┼────┤
  │一  │壬○○  │九十年十一月三│ＳＡＮＹＡＮＧ│撥打壬○○│未交付贖│
  │    │        │日四時四十分許│Ｕ四─四八一六│0000000000│金、車仍│
  │    │        │在臺北縣蘆洲市│號自用小客車（│行動電話要│未尋獲  │
  │    │        │長安街八十二號│下稱自小客）、│求贖金三萬││
  │    │        │前，趁壬○○至│駕照、行照、國│元        │        │
  │    │        │超商購物      │際商業銀行蘆洲│          │        │
  │    │        │              │分行存摺、水電│          │        │
  │    │        │              │ 工具、釣具   │          │        │
  ├──┼────┼───────┼───────┼─────┼────┤
  │二  │丙○○  │九十年十二月七│ＤＲ─五五八○│匯五萬元至│同日二十│
  │    │        │日三時許，三重│ＮＩＳＳＡＮ自│乙○○0751│二時於五│
  │    │        │市○○路○段一│小客、行動電話│0000000000│股及林口│
  │    │        │六○號7-11超商│ＮＯＫＩＡ5310│帳戶      │交界找回│
  │    │        │前，趁丙○○至│（0000000000）│          │        │
  │    │        │超商購物      │、攜帶型瓦斯爐│          │        │
  ├──┼────┼───────┼───────┼─────┼────┤
  │三  │己○○  │九十年十二月十│Ｚ九─○五八九│撥打092088│        │
  │    │        │日七時許，在林│國產自小客、腳│9146及2601│        │
  │    │        │口粉寮路邊早餐│踏墊、車座頭套│6090要求贖│        │
  │    │        │店前，趁己○○│、鑰匙包      │金，同日十│        │
  │    │        │下車購買早餐  │              │五時三十分│        │
  │    │        │              │              │許由林口郵│        │
  │    │        │              │              │局匯五萬元│        │
  │    │        │              │              │至乙○○帳│        │
  │    │        │              │              │戶        │        │
  ├──┼────┼───────┼───────┼─────┼────┤
  │四  │酉○○  │九十年十二月二│ＣＺ─七五六六│同日十四時│三重仁義│
  │    │        │十一日十二時五│自小客、ＮＯＫ│四十分由五│街近高速│
  │    │        │十五分許，在五│ＩＡ手機3310、│工郵局匯三│公路處找│
  │    │        │股鄉五權、五工│8210(000000000│萬元至吳世│回      │
  │    │        │路口，趁酉○○│3)各一支、大頭│昌帳戶    │    │
  │    │        │下車購買午餐  │貼相機        │          │        │
  ├──┼────┼───────┼───────┼─────┼────┤
  │五  │王民煜  │九十年十二月二│國瑞Ｔ八─二五│以手機0939│同年月二│
  │    │        │十四日十七時三│○九號自小客、│787235（吳│十六日在│
  │    │        │十分許，在八里│、摩扥羅拉手機│汶璋所有）│林口麗林│
  │    │        │訊塘埔六三之一│Ｔ2288(0000000│、00000000│國小找回│
  │    │        │號前          │ 088)、行照   │25（偽俞漢│，未交付│
  │    │        │              │              │明名義購買│贖金    │
  │    │        │              │              │）、092184│        │
  │    │        │              │              │4291、0936│        │
  │    │        │              │              │562088要求│        │
  │    │        │              │              │贖金五萬元│        │
  ├──┼────┼───────┼───────┼─────┼────┤
  │六  │丑○○  │九十一年一月八│ＫＵＯＺＵＩ，│要求贖金六│三重榖保│
  │    │        │日十九時許，在│ＥＸ─五二九二│萬元      │中學後方│
  │    │        │三重力行路一段│自小客、汽車音│          │圍牆找回│
  │    │        │八九巷一號，趁│響            │          │車輛；尚│
  │    │        │丑○○下車找人│              │          │未付款  │
  ├──┼────┼───────┼───────┼─────┼────┤
  │七  │未○○  │九十一年一月九│ＦＯＲＤＩＨ，│同日十五時│蘆洲三民│
  │    │        │日九時許，在蘆│ＲＺ─一四六八│許匯三萬元│路加油站│
  │    │        │洲中山路一段八│自小客、手機（│至乙○○帳│前空地找│
  │    │        │號前，趁卸貨時│摩扥羅拉、GD92│戶        │回車輛  │
  │    │        │              │8 ）、汽車超速│          │        │
  │    │        │              │測速器        │          │        │
  ├──┼────┼───────┼───────┼─────┼────┤
  │八  │寅○○  │九十一年一月十│ＢＭＷ，Ｄ六─┤同日二十一│桃園龜山│
  │    │        │日十八時許，在│四三六二自小客│時，在林口│鄉文化一│
  │    │        │林口鄉仁愛、文│、日常用品、隨│農會提款機│街二○○│
  │    │        │化路路口 7─11│身聽          │匯六千元至│號處找回│
  │    │        │超商前，趁陳世│              │乙○○帳戶│        │
  │    │        │仁下車購物    │              │          │        │
  ├──┼────┼───────┼───────┼─────┼────┤
  │九  │戊○○  │九十一年一月十│ＣＨＩＮＡ、九│轉帳二萬四│同年月十│
  │    │        │五日十三時許，│Ｆ─四三○六自│千元至吳青│八日在桃│
  │    │        │在五股鄉○○路│小客          │松帳戶後，│園龜山鄉│
  │    │        │七十號前      │              │再匯六千元│樂善村樂│
  │    │        │              │              │至乙○○帳│善路找回│
  │    │        │              │              │戶（起訴書│車輛    │
  │    │        │              │              │誤為匯三萬│        │
  │    │        │          │              │元至乙○○│        │
  │    │        │              │              │帳戶）    │        │
  ├──┼────┼───────┼───────┼─────┼────┤
  │十  │子○○  │九十一年一月十│五Ｇ─三三一○│同日十二時│林口長庚│
  │    │        │七日七時五十分│自小客車、手機│五十分許由│醫院復健│
  │    │        │許，在林口鄉林│ＧＤ90（095243│林口郵局匯│大樓附近│
  │    │        │口路二○八號前│4740）、汽車音│三萬元至吳│找回車輛│
  │    │        │，趁子○○購買│響、太陽眼鏡、│世昌帳戶  │        │
  │    │        │早餐          │女用皮包      │          │        │
  ├──┼────┼───────┼───────┼─────┼────┤
  │十一│戌○○  │九十一年一月二│ＤＳ─三一九六│要求贖金六│同年月二│
  │    │        │十六日十四時許│、行照、身分證│萬元      │十八日十│
  │    │        │，在新莊五工五│、李佩珊行照、│          │六時許在│
  │    │        │路福客多超商門│五千元及零錢、│  │林口一處│
  │    │        │口前，趁戌○○│汽車保險卡、燈│          │工地找回│
  │    │        │下車購物      │一座、ＣＤ    │          │；尚未付│
  │    │        │              │              │          │款      │
  ├──┼────┼───────┼───────┼─────┼────┤
  │十二│癸○○  │九十一年一月二│ＢＥＮＺ，Ｔ五│由泰山同榮│在桃園龜│
  │    │        │十六日二十二時├─五七○一自小│郵局匯一萬│山鄉頂湖│
  │    │        │二十分許，在泰│客、汽車音響、│元至吳青松│六街六號│
  │    │        │山鄉明志、辭修│ＣＤ換片箱、高│帳戶（起訴│處找回車│
  │    │        │路口，趁癸○○│爾夫球桿袋及球│書誤為吳世│輛      │
  │    │        │下車購買宵夜  │桿六支、公事包│昌）      │        │
  │    │        │              │、望遠鏡、車庫│          │        │
  │    │        │              │遙控器、ＰＤＡ│          │        │
  │    │        │              │充電器、永琦加│          │        │
  │    │        │              │油站集點存摺、│          │        │
  │    │        │              │汽車行照、鑰匙│          │        │
  │    │        │              │一串、華南銀行│          │        │
  │    │        │              │存摺          │          │        │
  ├──┼────┼───────┼───────┼─────┼────┘
  │十三│申○○  │九十一年二月二│國瑞五Ｃ─五○│          │卯○○帶│
  │    │        │日二十時許，在│九○自小客、Ｇ│          │同警方在│
  │    │        │三重忠孝路二段│Ｄ92手機（0916│          │林口竹林│
  │    │        │一號前        │276673）      │          │寺停車場│
  │    │        │              │              │          │找回，尚│
  │    │        │              │              │          │未付款  │
  └──┴────┴───────┴───────┴─────┴────┘
    附    表    二
  ┌─────┬──────────┬────────┬───────┐
  │編    號  │   物品名稱         │    數    量    │    備註      │
  ├─────┼──────────┼────────┼───────┤
  │一        │安非他命            │    一包        │              │
  ├─────┼──────────┼────────┼───────┤
  │二        │安非他命吸食器      │    一組        │              │
  ├─────┼──────────┼────────┼───────┤
  │三        │電子磅秤            │    一臺        │              │
  ├─────┼──────────┼────────┼───────┤
  │四        │行動電話            │    七具        │              │
  ├─────┼──────────┼────────┼───────┤
  │五        │行動電話ＳＩＭ卡    │    六張        │              │
  ├─────┼──────────┼────────┼───────┤
  │六        │單眼相機            │    一臺        │              │
  ├─────┼──────────┼────────┼───────┤
  │七        │即可拍相機          │    三臺        │              │
  ├─────┼──────────┼────────┼───────┤
  │八        │三腳架              │    一組        │              │
  ├─────┼──────────┼────────┼───────┤
  │九        │手錶                │    一支        │              │
  ├─────┼──────────┼────────┼───────┤
  │十        │遙控器              │    一支        │              │
  ├─────┼──────────┼────────┼───────┤
  │十一      │犯罪用塑膠手套      │    一雙        │              │
  ├─────┼──────────┼────────┼───────┤
  │十二      │望遠鏡              │    一臺        │              │
  ├─────┼──────────┼────────┼───────┤
  │十三      │打氣機              │    四臺  │              │
  ├─────┼──────────┼────────┼───────┤
  │十四      │汽車音響            │    二組        │              │
  ├─────┼──────────┼────────┼───────┤
  │十五      │高爾夫球桿          │    六支        │              │
  ├─────┼──────────┼────────┼───────┤
  │十六      │汽車超速測速器      │    四臺        │              │
  ├─────┼──────────┼────────┼───────┤
  │十七      │字畫                │    二幅        │              │
  └─────┴──────────┴────────┴───────┘


司法院資訊處製作；財團法人民間司法改革基金會備份。
